---
title: "链家武汉二手房数据分析报告"
CJKmainfont: 华文楷体
author: "夏梦"
date: "`r Sys.Date()`"
output:
  pdf_document:
    latex_engine: xelatex
    toc: yes
  word_document:
    toc: yes
  html_document:
    code_folding: show
    fig_caption: yes
    fig_width: 10
    highlight: tango
    number_sections: yes
    theme: cosmo
    toc: yes
---
```{r setup, include = FALSE,echo = FALSE}
knitr::opts_chunk$set(echo = FALSE,error = FALSE, warning = FALSE, message = FALSE,
                      out.width = "100%", split = FALSE, fig.align = "center")
#load library
library(tidyverse)
library(kableExtra)
library(lubridate)
library(scales)
library(plotly)
library(patchwork)
library(ggrepel)
library(ggplot2)
library(extrafont)
library(knitr)
library(grid)
library(gridExtra)
library(showtext)
showtext_auto(enable = TRUE)
```

# 你的主要发现

1. 发现1

1. 发现2
  
1. 发现3
    

# 数据介绍

本报告**链家**数据获取方式如下：
    
报告人在2023年9月12日获取了[链家武汉二手房网站](https://wh.lianjia.com/ershoufang/)数据。
    
- 链家二手房网站默认显示100页，每页30套房产，因此本数据包括3000套房产信息；
    
- 数据包括了页面可见部分的文本信息，具体字段及说明见作业说明。

 **说明：**数据仅用于教学；由于不清楚链家数据的展示规则，因此数据可能并不是武汉二手房市场的随机抽样，结论很可能有很大的偏差，甚至可能是错误的。
    
```{r}
# 载入数据和预处理
lj<- read_csv("/Users/xiameng/Desktop/science\ analytics/数据思维与商业统计/Data/2023-09-12_cleaned.csv")
# EDA ---------------------------------------------------------------------

## 如下语句可以解决画图中的中文显示问题，当然你可以用showtext包来解决
theme_set(theme(text = element_text(family="Songti SC",size = 10))) #这里family设置成你系统中的中文字体名。

# 做一些数据预处理，比如把字符型变成factor。
lj <- lj %>%
  mutate(across(where(is.character), as.factor))

```

# 数据概览

数据表（lj)共包括`r names(lj)`等`r ncol(lj)`个变量,共`r nrow(lj)`行。表的前10行示例如下：

```{r}
lj %>% 
  head(10) %>%
  kable(caption = "武汉链家二手房") %>% 
  kable_styling()
```

各变量的简短信息：
```{r}
glimpse(lj)
```

各变量的简短统计：
```{r}
summary(lj)
```

可以看到：武汉链家2023/09的3000个二手房市场中

- 房屋总价：最高值1380万元，最低价10.6万元，中位数值137万元，平均价格155.9万元；

- 房屋单价：最高价44656元/$m^2$，最低价1771元/$m^2$，中位数值14404元/$m^2$，平均价格15148/$m^2$元；

- 建筑面积在10.6$m^2$～1380$m^2$之间，平均建筑面积155.9$m^2$；房型集中为二室一厅、三室一厅、三室两厅；主要是南北朝向的房型；

- 在白沙洲、盘龙城、四新、光谷东、金银湖、后湖这几个区域的二手房较多；板楼有1781套，塔楼527套，板塔结合615套；

# 探索性分析

## 房屋特征分析

- 分析卧室、客厅数量与价格的关系：
```{r}
ggplot(lj) +
  geom_histogram(aes(building_area), binwidth = 5) +
  coord_cartesian(xlim = c(0, 250)) +
  labs(title = "房屋面积分布情况",  x = "建筑面积",  y = "频数",
       caption = "DataSource: lj") +
  theme(text = element_text(family="华文楷体",size = 10))
```


- 研究房屋面积与价格的相关性

## 变量2的数值描述与图形

发现：

- 统计每个区域的房屋数量和平均价格

- 发现2

## 房屋装修情况与价格的关系

发现：

- 发现1

- 发现2

## 探索问题1

发现：

- 发现1

- 发现2

## 探索问题2

发现：

- 发现1

- 发现2

## 探索问题3

发现：

- 发现1

- 发现2

---

# 发现总结

用1-3段话总结你的发现。



